臺灣高等法院高雄分院民事判決　九十二年度上字第一九九號
　　　上　訴　人　甲○○
　　　被上訴人　　李清榕即大元企業行
　　　訴訟代理人　許銘春律師
　　　　　　　　　張文雪律師
當事人間請求給付貨款事件，上訴人對於民國九十二年八月六日臺灣屏東地方法院九
十二年度訴字第一二八號第一審判決提起上訴，本院於九十二年十二月二十四日言詞
辯論終結，判決如下：
    主      文
原判決廢棄。
被上訴人在第一審之訴及假執行之聲請均駁回。
第一、二審訴訟費用由被上訴人負擔。
    事實及理由
一、被上訴人起訴主張：其獨資經營大元企業行，上訴人因經營志銘鋼鋁門窗行，陸
    續向被上訴人購買材料，經兩造於民國七十七年二月二十四日會帳，確認上訴人
    尚積欠被上訴人貨款新台幣（下同）一百七十八萬八千一百零四元，上訴人並以
    財務週轉不靈為由商請被上訴人暫緩清償，並承諾願按月息百分之０．七計付利
    息。惟上訴人付息至七十七年十二月二日後即未依約付息，爰依兩造之買賣及暫
    緩清償契約，求為命上訴人給付一百七十八萬八千一百零四元，及自七十七年十
    二月三日起至清償日止，按月息百分之０．七計算之利息之判決。原審為被上訴
    人勝訴之判決。被上訴人於本院聲明：上訴駁回。
二、上訴人則以：其已於七十九年八月二十一日清償被上訴人貨款完畢。又本件貨款
    請求權亦已逾二年時效而消滅等語，資為抗辯。並於本院聲明：如主文所示。
三、被上訴人主張其獨資經營大元企業行，上訴人陸續向其購買材料，兩造於七十七
    年二月二十四日會帳時，上訴人尚積欠貨款一百七十八萬八千一百零四元，嗣經
    被上訴人同意暫緩清償，上訴人則承諾願按月息百分之０．七計付利息等情，業
    據提出名片、送料單、營利事業登記證各一張為證，並為上訴人所不爭執，固堪
    信為真實。
四、按商人所供給之商品及產物之代價，其請求權因二年間不行使而消滅，為民法第
    一百二十七條第八款所明定。本件上訴人向被上訴人購買材料，係一般商品之買
    賣，被上訴人請求上訴人給付貨款，即屬民法第一百二十七條第八款所稱商人所
    供給商品之代價，故有關請求權時效之計算，自應依該條款規定因二年間不行使
    而消滅。兩造雖於七十七年二月二十四日會帳，確認上訴人尚積欠被上訴人貨款
　　一百七十八萬八千一百零四元，上訴人並以財務週轉不靈為由商請被上訴人暫緩
    清償，惟仍不失為貨款請求權，其請求權仍因二年間不行使而消滅，被上訴人主
    張上開會帳應可類推適用消費借貸契約關係，而有十五年消滅時效之適用云云，
    尚非可採。上開貨款請求權時效，依民法第一百二十八條「消滅時效，自請求權
    可行使時起算。」之規定，則被上訴人自七十七年二月二十四日會帳時起即可行
    使，而被上訴人係於九十二年二月二十四日始向原審起訴，有起訴狀之收狀章可
    稽，是被上訴人起訴請求給付貨款已逾二年時效。上訴人抗辯被上訴人之請求權
    已罹時效而消滅，自堪採信。
五、綜上所述，被上訴人請求上訴人給付一百七十八萬八千一百零四元，及自七十七
    年十二月三日起至清償日止，按月息百分之０．七計算之利息，為無理由，不應
    准許。原審判命上訴人如數給付，並為假執行之宣告，自有未洽。上訴意旨指摘
    原判決不當，求予廢棄改判，為有理由。自應由本院予以廢棄改判，如主文第二
    項所示。
六、據上論結，本件上訴為有理由，依民事訴訟法第四百五十條、第七十八條，判決
    如主文。
中　　　華　　　民　　　國　　九十三　　年　　　一　　　月　　　七　　　日
                                                民事第五庭
~B1審判長法　官　蔡明宛
~B2      法　官　林健彥
~B3      法　官　曾錦昌
正本係照原本作成。
如對本判決上訴，須於判決送達後二十日內向本院提出上訴狀，其未表明上訴理由者
，應於上訴後二十日內向本院提出上訴理由書（均須按他造當事人之人數附繕本）。
上訴時應提出委任律師或具有律師資格之人之委任狀，並依附註條文規定辦理。
中　　　華　　　民　　　國　　九十三　　年　　　一　　　月　　　七　　　日
~B法院書記官　王婉蓉
附註：
民事訴訟法第四百六十六條之一：對於第二審判決上訴，上訴人應委任律師為訴訟代
理人，但上訴人或其法定代理人具有律師資格者，不在此限。
上訴人之配偶、三親等內之血親、二親等內之姻親，或上訴人為法人、中央或地方機
關時，其所屬專任人員具有律師資格並經法院認適當者，亦得為第三審訴訟代理人。
第一項但書及第二項情形，應於提起上訴或委任時釋明之。
